【裁判字號】    89,易,945
【裁判日期】    891222
【裁判案由】    傷害
【裁判全文】
臺灣嘉義地方法院刑事判決                          八十九年度易字第九四五號
    公  訴  人  臺灣嘉義地方法院檢察署檢察官
    被      告  乙○○
右列被告因傷害案件，經檢察官提起公訴（八十九年度偵字第四七一九號），本院判
決如左：
    主  文
乙○○傷害人之身體，處有期徒刑月，如易科罰金，以佰元折算壹日。
    事  實
一、乙○○與甲○○○係夫妻關係，為家庭暴力防治法第三條第一款所稱之家庭成員
    。乙○○於民國八十九年八月四日晚上九時許，在嘉義縣朴子市○○路之羊肉爐
    店內，因其妻甲○○○欲阻止其與謝文典、張金龍等人用餐，竟持店內鐵椅毆打
    甲○○○，致甲○○○當場受有右手尺骨骨折等傷害。
二、案經甲○○○訴由臺灣嘉義地方法院檢察署檢察官偵查起訴。
    理  由
一、訊據被告乙○○對於右揭時、地與案外人謝文典、張金龍一同聚餐，因告訴人即
    其妻甲○○○執意阻攔，二人進而發生糾紛等情固坦承無諱，惟矢口否認有何犯
    行，辯稱：其並未持鐵椅毆打甲○○○，係甲○○○自己掀桌致傷云云。經查：
    前開犯罪事實，業據告訴人甲○○○指訴綦詳，復有財團法人嘉義基督教醫院出
    具之診斷證明書一紙在卷（偵查卷第四頁）可稽。雖被告以前開情詞為辯，且證
    人謝文典、張金龍亦證稱案發當時未見被告毆打告訴人，係告訴人自己掀桌致傷
    云云。然則，被告及證人謝文典、張金龍既稱告訴人確係自己掀桌致傷，本院於
    庭訊時即命被告模擬告訴人當時掀桌過程，以明告訴人究竟如何受傷，惟被告卻
    覆以：「我無法回答告訴人受傷的經過情形。」（本院卷第三十六頁審判筆錄）
    ，而證人謝文典、張金龍亦無法描述告訴人受傷之經過，參酌被告及證人謝文典
    、張金龍同坐一桌，苟告訴人當場掀桌，應無不知如何受傷之理，三人竟支吾其
    詞，其等之陳述要非無疑。況且，證人謝文典證稱：「（問：掀完桌子後告訴人
    有無說什麼？）告訴人沒有說什麼，我們就走了。」；證人張金龍則謂：「（問
    ：掀桌子前後，告訴人有無說什麼？）我只有聽到告訴人要找先生。」（均見本
    院卷第三十八頁審判筆錄），惟觀告訴人卻「於八十九年八月四日由急診入院手
    術復位，現住院治療中。」業據前開診斷證明書記載甚詳，是以告訴人所受之傷
    勢，猶需住院手術治療，豈有可能於掀桌受傷後未見唉哼、大肆呼叫之情，可見
    被告及證人所云掀桌致傷，與事理大相違背，乃卸責迴護之詞，不足採信。從而
    ，被告之辯解，當係臨訟畏罪所為，難以置信。事證明確，被告犯行堪以認定。
二、核被告故意對家庭成員之配偶所實施傷害之暴力行為，係犯刑法第二百七十七條
    第一項之傷害罪，且該傷害罪為家庭暴力防治法第二條第二項所稱之家庭暴力罪
    。爰審酌被告犯罪之動機、目的、手段，被害人所受傷害程度，被告犯罪後迄今
    仍未取得告訴人諒解，及事後否認犯行、推拖卸責之態度等一切情狀，量處如主
    文所示之刑，並諭知易科罰金之折算標準。
據上論斷，應依刑事訴訟法第二百九十九條第一項前段，刑法第二百七十七條第一項
、第四十一條，罰金罰鍰提高標準條例第一條前段、第二條，判決如主文。
本案經檢察官林俊良到庭執行職務。
中      華      民      國    八十九    年     十二     月    二十二    日
                                      臺灣嘉義地方法院刑事第三庭
                                          法  官  張  道  周
右正本證明與原本無異。
如不服本判決，應於判決送達後十日內向本院提出上訴狀( 應附繕本 )。
中      華      民      國    八十九    年     十二     月    二十二    日
                                          書記官  鄭  昭  亮
附錄本判決論罪法條全文：
刑法第二百七十七條第一項
傷害人之身體或健康者，處三年以下有期徒刑、拘役或一仟元以下罰金。


司法院資訊處製作；財團法人民間司法改革基金會備份。
